【裁判字號】    92,簡上,136
【裁判日期】    920530
【裁判案由】    傷害
【裁判全文】
臺灣臺北地方法院刑事判決                        九十二年度簡上字第一三六號
    上  訴  人
    即  被  告  乙○○
右列上訴人即被告因傷害案件，不服本院九十二年度簡字第七七四號中華民國九十二
年三月十一日第一審簡易判決（聲請簡易判決處刑書案號：九十一年度偵字第一五五
０八號），提起上訴，本院管轄之第二審合議庭判決如左：
    主      文
上訴駁回。
    事      實
一、乙○○與甲○○（業經不起訴處分確定）係堂兄弟關係，二人具有家庭暴力防治
    法第三條第四款所列四親等旁系血親之家庭成員關係，前因祖產糾紛而興訟，致
    二人感情不睦迭有爭執，於民國九十一年五月五日下午十四時三十分許，因乙○
    ○將塑膠水管堆放在臺北縣新店市○○街二十號前之祖產空地上，致甲○○心生
    不滿，雙方進而發生口角，詎乙○○竟基於傷害人之身體之犯意，徒手毆打甲○
    ○之頭部及胸部，致甲○○因此受有頭部挫傷及胸部挫傷之傷害。
二、案經甲○○訴由臺北縣政府警察局新店分局報請臺灣臺北地方法院檢察署檢察官
    理      由
一、訊據上訴人即被告乙○○固坦承有於右揭時地與告訴人陳奕倉因祖產土地上堆放
    之水管是否移除之問題發生口角之事實，惟矢口否認有何傷害犯行，辯稱：「伊
    不願將安利街前面空地的水管搬走，因為土地是共有的，甲○○就先以瓦斯噴霧
    器噴伊眼睛，伊始向甲○○揮拳，但沒有打到，並無傷害犯行。」云云。經查，
    右揭事實，業據告訴人指述綦詳（詳偵查卷第四頁反面、第十九頁正面），且經
    證人即現場目擊者陳貴鳳於警詢中證述：「（問：甲○○於九十一年五月五日十
    四時三十分，在新店市○○街二十號前空地與乙○○打架，妳有否在場目睹？）
    我有在場，並看到他們打架，（問：他們為什麼打架妳知道嗎？妳有否報警？）
    我哥哥甲○○叫乙○○（將）放在我們土地上的水管搬走，我們要圍籬笆，乙○
    ○不滿，就出手毆打甲○○致受傷，我有打電話報警，．．．乙○○用空拳毆打
    甲○○。」等語甚詳（詳偵查卷第七頁），另經檢察官指揮檢察事務官於九十一
    年十一月二十七日上午，勘驗告訴人所提在臺北縣新店市○○街二十號前拍得之
    監視錄影帶畫面，內容顯示被告於九十一年五月五日下午二時三十分許，確有二
    度以空拳揮打告訴人頭部及胸部，並於第二次揮拳時擊中告訴人，直至員警到場
    攔阻制止始告停手之情事，此有偵查卷附勘驗筆錄可稽（見偵查卷第二十七頁）
    ；再參以告訴人所受傷害之部位及受傷情形為頭部及胸部之挫傷，有財團法人天
    主教耕莘醫院於九十一年五月五日出具之診斷證明書一紙足憑（見偵查卷第九頁
    ），與前開勘驗筆錄所示攝影機拍得被告毆打告訴人頭部、胸部之部位一致，益
    堪信告訴人所受頭部、胸部挫傷之傷害，確係遭被告毆打所致，顯見被告辯稱並
    未打到告訴人云云，顯與事實不合，為事後卸責之詞，不足採信。本件事證明確
    ，被告犯行，堪以認定。至於被告聲請本院傳喚填載財團法人天主教耕莘醫院上
    開診斷證明書之醫師、本件承辦警員及告訴人、證人陳貴鳳等人，因本件告訴人
    、證人陳貴鳳業分別於警詢、偵訊時供述屬實，上開診斷證明書亦已記載明確，
    經核與前開錄影帶錄製內容相符，事證已明，業無再行傳喚之必要，附此說明。
二、核被告所為，係犯刑法第二百七十七條第一項之傷害罪。被告與告訴人為堂兄弟
    ，屬四親等旁系血親，係家庭暴力防治法所稱之家庭成員。原審同此認定，適用
    簡易程序，依刑事訴訟法第四百四十九條第一項前段、第三項、第四百五十四條
    第二項，刑法第二百七十七條第一項、第四十一條第一項前段，罰金罰鍰提高標
    準條例第一條前段、第二條之規定，並審酌被告與告訴人為堂兄弟關係，二人因
    祖產問題迭有興訟，致生怨隙，案發時因不滿告訴人要求移走塑膠水管，發生口
    角致生事端，犯後否認犯行，試圖矯飾卸責，難認已有悔意，暨告訴人所受傷害
    程度及被告之犯罪手段、智識程度、生活狀況等一切情狀，量處被告有期徒刑三
    月，如易科罰金，以三百元折算一日，經核其認事用法均無不當，量刑亦稱妥適
    ，被告之上訴仍執前詞，任意指摘原判決不當，為無理由，應予駁回。
據上論斷，應依刑事訴訟法第四百五十五條之一第三項、第三百六十八條，判決如主
文。
本案經檢察官黃東焄到庭執行職務
中      華      民      國    九十二    年      五      月      三十    日
                                    臺灣臺北地方法院刑事第六庭
                                        審判長法  官  黃俊明
                                              法  官  趙子榮
                                              法  官  黃雅芬
右正本證明與原本無異。
本判決不得上訴。
                  書記官  楊麗娟
中      華      民      國    九十二    年      五      月      三十    日


司法院資訊處製作；財團法人民間司法改革基金會備份。
